臺灣苗栗地方法院刑事判決
110年度易字第443號
公  訴  人  臺灣苗栗地方檢察署檢察官
被      告  游信貴


            李偉誠


上列被告因加重竊盜案件，經檢察官提起公訴（110年度偵字第6
720號），因被告於本院準備程序進行中，就被訴事實均為有罪
之陳述，經本院裁定進行簡式審判程序，判決如下：
    主  文
游信貴犯如附表各編號所示之罪，各處如附表各編號「宣告罪刑
及沒收」欄所示之刑及沒收。
李偉誠犯如附表各編號所示之罪，各處如附表各編號「宣告罪刑
及沒收」欄所示之刑及沒收。
    犯罪事實及理由
一、本件犯罪事實、證據及理由，除就犯罪事實部分，將犯罪事
    實欄一、㈠及㈡所載「由游信貴駕駛」，更正為「由李偉誠駕
    駛」，復將犯罪事實欄一、㈡第4列所載「事先該左側窗戶」
    更正為「事先將左側窗戶」，再將犯罪事實欄一、㈡第6列所
    載「約4萬元」更正為「4萬元」，並就證據部分補充「被告
    游信貴、李偉誠於審理中之自白」外，餘均引用檢察官起訴
    書之記載（如附件）。
二、論罪科刑：
  ㈠核被告2人所為，均係犯如附表各編號「宣告罪刑及沒收」欄
    所示之罪。被告2人如附表各編號所示犯行間，犯意各別，
    行為互殊，應予分論併罰。又被告2人就上揭犯行，具有犯
    意聯絡及行為分擔，應論以共同正犯。
  ㈡爰審酌被告2人均具有工作能力，卻不思以正當途徑獲取財物
    ，竟基於一時貪念，共同以如附件犯罪事實欄所載方式，踰
    越門窗侵入住宅後竊取金額非低之現金，且迄今均未與各該
    告訴人達成和解並賠償所受損害，所為甚屬不該。又衡諸被
    告2人於共犯結構中之角色地位、分工情狀，及其等就附件
    犯罪事實一、㈡所示部分，乃係有計畫性地趁拜訪告訴人陳
    志豪之際，預先解開窗戶鎖頭而屬預謀性之犯罪，暨渠等各
    次竊行所竊得財物之價值有別，應分別評價。再考量被告2
    人之前科素行（見本院卷第11至15頁），並參以被告2人犯
    後於偵訊及審理中均坦承犯行，態度尚可，兼衡被告游信貴
    於審理中自陳學歷為高中職畢業，現於人力公司工作，家中
    尚有兒子及母親需其扶養等語（見本院卷第58頁）；被告李
    偉誠於審理中自陳學歷為高中職畢業，現從事鋁門窗業，家
    中尚有母親需其扶養等語（見本院卷第58頁）之智識程度、
    家庭與生活狀況，暨各該告訴人於審理過程中向本院表達之
    刑度意見（見本院卷第19至22頁）等一切情狀，分別量處如
    主文所示之刑，並就所處得易科罰金之刑及罰金刑部分，分
    別諭知易科罰金及易服勞役之折算標準，以資警惕。
三、沒收部分：
    按犯罪所得，屬於犯罪行為人者，沒收之。前二項之沒收，
    於全部或一部不能沒收或不宜執行沒收時，追徵其價額。刑
    法第38條之1第1項前段、第3項分別定有明文。查被告2人如
    附表各編號所示，所竊得之現金新臺幣(下同)6,600元及4萬
    元，均為其等之犯罪所得。而依被告2人於審理中供稱：李
    偉誠進入屋內竊得6,600元及4萬元後，就將所竊得之款項全
    數交予游信貴，由游信貴負責保管、支出等語（見本院卷第
    49至50頁），堪認上開犯罪所得均係由被告游信貴實際掌控
    ，且被告李偉誠對之並無事實上之處分權限，復未實際分得
    任何款項，本院爰依前揭規定，僅於被告游信貴所犯罪刑項
    下分別對上開犯罪所得宣告沒收，並於全部或一部不能沒收
    或不宜執行沒收時，追徵其價額。至宣告多數沒收情形，既
    非數罪併罰，自應依刑法第40條之2第1項規定，併執行之。
    　
據上論斷，應依刑事訴訟法第273條之1第1項、第299條第1項前
段、第310條之2、第454條第2項，刑法第28條、第321條第1項第
1款、第2款、第41條第1項前段、第42條第3項、第38條之1第1項
前段、第3項、第40條之2第1項，刑法施行法第1條之1第1項，判
決如主文。
本案經檢察官黃棋安提起公訴，檢察官黃智勇到庭執行職務
中　　華　　民　　國　　111 　年　　1　　月　　25 　　日
                  刑事第三庭    法  官  朱俊瑋
以上正本證明與原本無異。
如不服本判決應於收受判決後20日內向本院提出上訴書狀，並應
敘述具體理由。其未敘述上訴理由者，應於上訴期間屆滿後20日
內向本院補提理由書( 均須按他造當事人之人數附繕本) 「切勿
逕送上級法院」。告訴人或被害人如對本判決不服者，應具備理
由請求檢察官上訴，其上訴期間之計算係以檢察官收受判決正本
之日期為準。　　
   　　　　　　　               書記官　鄭雅雁
中　　華　　民　　國　　111 　年　　1 　　月　　25　　日
附錄本案論罪科刑法條：
中華民國刑法第321條
犯前條第1項、第2項之罪而有下列情形之一者，處6月以上5年以
下有期徒刑，得併科50萬元以下罰金：
一、侵入住宅或有人居住之建築物、船艦或隱匿其內而犯之。
二、毀越門窗、牆垣或其他安全設備而犯之。
三、攜帶兇器而犯之。
四、結夥三人以上而犯之。
五、乘火災、水災或其他災害之際而犯之。
六、在車站、港埠、航空站或其他供水、陸、空公眾運輸之舟、
    車、航空機內而犯之。
前項之未遂犯罰之。
【附表】
編號犯罪事實宣告罪刑及沒收 一附件犯罪事實一、㈠游信貴共同犯踰越門窗侵入住宅竊盜罪，處有期徒刑陸月，併科罰金新臺幣壹萬元，有期徒刑如易科罰金，罰金如易服勞役，均以新臺幣壹仟元折算壹日。未扣案犯罪所得新臺幣陸仟陸佰元沒收，於全部或一部不能沒收或不宜執行沒收時，追徵其價額。李偉誠共同犯踰越門窗侵入住宅竊盜罪，處有期徒刑陸月，如易科罰金，以新臺幣壹仟元折算壹日。 二附件犯罪事實一、㈡游信貴共同犯踰越門窗侵入住宅竊盜罪，處有期徒刑玖月。未扣案犯罪所得新臺幣肆萬元沒收，於全部或一部不能沒收或不宜執行沒收時，追徵其價額。李偉誠共同犯踰越門窗侵入住宅竊盜罪，處有期徒刑捌月。